【裁判字號】    89,易,1913
【裁判日期】    890602
【裁判案由】    毒品危害防制條例
【裁判全文】
臺灣高雄地方法院刑事判決                        八十九年度易字第一九一三號
    公  訴  人  臺灣高雄地方法院檢察署檢察官
    被      告  甲○○
右列被告因違反毒品危害防制條例案件，經檢察官聲請簡易判決處刑（八十九年度毒
偵字第一三九六號），因本院高雄簡易庭認不宜逕以簡易判決處刑，移由通常程序審
理，本院判決如左：
     主  文
甲○○連續施用第二級毒品，累犯，處有期徒刑捌月。
扣案安非他命貳小包（驗後毛重壹點零玖公克），沒收銷燬之；吸食器壹個，沒收。
     事  實
一、甲○○於民國八十六年間曾因違反麻醉藥品管理條例案件，經本院判處有期徒刑
    五月確定，並於八十六年十二月二十二日執行完畢。其於八十八年間曾因施用第
    二級毒品安非他命案件，經依本院裁定送觀察勒戒、強制戒治、停止戒治，復經
    依本院八十八年度毒聲字第三Ｏ六七號裁定撤銷停止戒治，令入戒治處所施以強
    制戒治，於八十八年十二月十六日強制戒治期滿，而經台灣高雄地方法院檢察署
    檢察官於八十八年十二月二十七日，以該署八十八年度戒毒偵字第四五五號處分
    書為不起訴處分確定。竟又於不起訴處分確定後，於五年內又基於概括之犯意，
    自八十八年十二月二十八日起至八十九年二月八日二十二時許止，連續在其高雄
    市○○區○○街一五七號Ａ棟十三樓之一住處內，以用火燒烤置於吸食器內之安
    非他命再吸食安非他命煙氣之方式施用第二級毒品安非他命多次。嗣於八十九年
    二月八日二十三時四十分許，在前揭住處房間內為警查獲，並扣得其所有之安非
    他命二小包（驗後毛重一點０九公克，公訴人誤載為０點二公克）及吸食器一個
    ，其施用毒品安非他命之犯行並經依本院八十九年度毒聲字第一一九四號裁定送
    台灣嘉義戒治所戒治中。
二、案經高雄市政府警察局小港分局移送臺灣高雄地方法院檢察署檢察官偵查起訴。
    理  由
一、被告前雖曾因連續自八十七年一月初某日起至八十七年三月十一日止，在其前揭
    住處等地非法吸用安非他命多次，經本院以八十七年度易字第一五Ｏ三號判處有
    期徒刑十月後上訴於台灣高等法院高雄分院，現仍由該院以八十七年度上易字第
    一四ＯＯ號審理中。惟被告前案施用之期間與八十八年十二月二十八日再犯本案
    之期間，間隔已有一年九月之久，時間並非緊接，本已難認為係一個概括犯意所
    包括之連續犯；再參以其於八十八年間再犯之施用犯行，另經台灣高雄地方法院
    檢察署檢察官送觀察勒戒、強制戒治，並於戒治期滿後經該署以八十八年度戒毒
    偵字第四五五號不起訴處分書，就被告於八十八年十二月二十七日以前之連續吸
    用安非他命犯行為不起訴處分確定，則前此尚未經判決確定之上述八十七年間連
    續吸用安非他命犯行應認業經該不起訴處分書之確定效力所遮斷，而與本次之連
    續吸用安非他命行為間，不具連續犯之裁判上一罪關係，核先予敘明。
二、訊據被告甲○○坦承右揭犯罪事實不諱，並有其所有之晶體二小包及吸食器一個
    扣案可佐。而扣案之晶體二小包（驗前毛重一點一四公克，驗後毛重一點０九公
    克）經送高雄醫學院附設中和紀念醫院檢驗之結果，亦驗出確屬安非他命無誤，
    有該院八十九年三月七日第0000000號檢驗報告單在卷可憑；又被告尿液
    經送高雄市立凱旋醫院檢驗，確驗出呈甲基安非他命陽性反應，亦有該院八十九
    年三月三日高市凱醫檢字第ＯＯ五ＯＯ號煙毒尿液檢驗成績書在卷可稽。另被告
    有事實欄所載之曾於八十八年十二月二十七日因施用毒品安非他命經檢察官為不
    起訴處分確定、本次於五年內再施用毒品安非他命之犯行，經依本院裁定送臺灣
    嘉義戒治所強制戒治中等事實，亦有台灣高雄地方法院檢察署檢察官八十八年度
    戒毒偵字第四五五號不起訴處分書、本院八十九年度毒聲字第一一九四號裁定在
    卷可稽。被告犯行，事證明確，足以認定。
三、核被告所為，係犯毒品危害防制條例第十條第二項之施用第二級毒品罪。其多次
    施用犯行，時間緊接，犯罪構成要件相同，顯係基於概括犯意為之，為連續犯，
    應論以一罪並加重其刑；被告持有毒品後進而施用，其持有之低度犯行已為施用
    之高度犯行所吸收，不另論罪。被告於八十六年間曾因違反麻醉藥品管理條例案
    件，經本院判處有期徒刑五月確定，並於八十六年十二月二十二日執行完畢，有
    被告之臺灣高雄地方法院檢察署刑案資料查註紀錄表在卷可稽，其於執行完畢後
    五年以內再犯有期徒刑以上之本罪，為累犯，應加重其刑；其同時有二加重事由
    ，併遞加之。茲審酌被告犯後坦承犯行，態度尚佳，本次施用毒品犯行之期間尚
    非甚長，施用毒品犯行經檢察官為不起訴處分後又再犯，顯不知悔改，及其犯罪
    之動機、目的等一切情狀，爰量處如主文所示之刑。扣案安非他命二小包（驗前
    毛重一點一四公克，驗後毛重一點０九公克）係第二級毒品，應依毒品危害防制
    條例第十八條第一項前段規定諭知沒收銷燬之；至於送驗耗損部分，因已滅失，
    不另宣告沒收銷燬。扣案吸食器一個，為被告所有，業據被告供明在卷，因係供
    被告犯罪所用之物，應依刑法第三十八條第一項第二款併予宣告沒收。
據上論斷，應依刑事訴訟法第二百九十九條第一項前段，毒品危害防制條例第十條第
二項、第十八條第一項前段，刑法第十一條前段、第五十六條、第四十七條、第三十
八條第一項第二款，判決如主文。
中      華      民      國      八十九    年      六      月      二    日
                                  臺灣高雄地方法院刑事第一庭
                                      法  官  郭文通
右判決正本證明與原本無異。
對於本判決如有不服應於收受送達後十日內向本院提出上訴書狀上訴於台灣高等法院
高雄分院並按他造當事人之人數附具繕本。
                                      書記官  黃國忠
中      華      民      國    八十九    年      六月      二      日
附錄本案論罪科刑法條：
毒品危害防制條例第十條第二項
施用第二級毒品者，處三年以下有期徒刑。


司法院資訊處製作；財團法人民間司法改革基金會備份。
